th: พันธุ์เผือก: บุนลอง; เผือกจีน; เผือกดาซีน; เผือกเอ็ดโด; ฮาวายเลฮัว; ซาโตอิโมะญี่ปุ่น; เผือกม่วง; ทาลาซูซูลูซามัว; ทรินิแดดบลูเมทัล; เผือกขาว; อื่นๆ
sk-SK: Druh koreňa taro: Bun Long; Čínske taro; Dasheen; Eddoe; Hawaiian Lehua; Japonské sato-imo; Fialové taro; Samoan Talasusulu; Trinidad Blue Metal; Biele taro; Iné
en: Taro variety: Bun Long; Chinese Taro; Dasheen; Eddoe; Hawaiian Lehua; Japanese Sato-imo; Purple Taro; Samoan Talasusulu; Trinidad Blue Metal; White Taro; Other
tr: Taro çeşidi: Bun Long; Çin Tarosu; Dasheen; Eddoe; Hawaii Lehua; Japon Sato-imo; Mor Taro; Samoa Talasusulu; Trinidad Blue Metal; Beyaz Taro; Diğer
pt-PT: Variedade de taro: Bun Long; Taro chinês; Dasheen; Eddoe; Hawaiian Lehua; Sato-imo japonês; Taro roxo; Samoan Talasusulu; Trinidad Blue Metal; Taro branco; Outro
ru: Сорт таро: Бун Лонг; Китайский таро; Дашин; Эддо; Гавайский лехуа; Японский сато-имо; Пурпурный таро; Самоанский таласусулу; Тринидад Блю Метал; Белый таро; Другое
es: Variedad de taro: Bun Long; Taro chino; Dasheen; Eddoe; Lehua hawaiano; Sato-imo japonés; Taro morado; Talasusulu samoano; Blue Metal de Trinidad; Taro blanco; Otra
ro-RO: Soi de taro: Bun Long; Taro chinezesc; Dasheen; Eddoe; Hawaiian Lehua; Sato-imo japonez; Taro violet; Samoan Talasusulu; Trinidad Blue Metal; Taro alb; Altele
zh-TW: 芋頭品種: Bun Long; 中國芋頭; 大野芋; 小芋頭; Hawaiian Lehua; 日本里芋; 紫芋; Samoan Talasusulu; Trinidad Blue Metal; 白芋; 其他
hr-HR: Sorta taroa: Bun Long; Kineski taro; Dasheen; Eddoe; Hawaiian Lehua; Japanski Sato-imo; Ljubičasti taro; Samoan Talasusulu; Trinidad Blue Metal; Bijeli taro; Ostalo
nl: Taro-variëteit: Bun Long; Chinese taro; Dasheen; Eddoe; Hawaiiaanse Lehua; Japanse Sato-imo; Paarse taro; Samoaanse Talasusulu; Trinidad Blue Metal; Witte taro; Overig
fi: Tarojuuren lajike: Bun Long; Kiinalainen taro; Dasheen; Eddoe; Hawaiian Lehua; Japanilainen sato-imo; Violetti taro; Samoan Talasusulu; Trinidad Blue Metal; Valkoinen taro; Muu
pl: Odmiana taro: Bun Long; Chińskie taro; Dasheen; Eddoe; Hawaiian Lehua; Japońskie Sato-imo; Fioletowe taro; Samoan Talasusulu; Trinidad Blue Metal; Białe taro; Inne
it: Varietà di taro: Bun Long; Taro cinese; Dasheen; Eddoe; Lehua hawaiano; Sato-imo giapponese; Taro viola; Talasusulu samoano; Trinidad Blue Metal; Taro bianco; Altro
de: Taro-Sorte: Bun Long; Chinesischer Taro; Dasheen; Eddoe; Hawaii-Lehua; Japanischer Sato-imo; Violetter Taro; Samoanischer Talasusulu; Trinidad Blue Metal; Weißer Taro; Sonstige
ja: タロイモの種類: ブンロン; チャイニーズタロ; ダシーン; エド; ハワイアンレフア; 日本の里芋; パープルタロ; サモアン・タラススル; トリニダード・ブルーメタル; ホワイトタロ; その他
el: Ποικιλία τάρο: Bun Long; Κινεζικό ταρό; Dasheen; Eddoe; Hawaiian Lehua; Ιαπωνικό Sato-imo; Μοβ ταρό; Samoan Talasusulu; Trinidad Blue Metal; Λευκό ταρό; Άλλο
ko: 토란 품종: 분 롱; 차이니즈 타로; 대쉰; 에도; 하와이안 레후아; 사토이모; 퍼플 타로; 사모아 탈라수술루; 트리니다드 블루 메탈; 화이트 타로; 기타
bg-BG: Сорт таро: Бун лонг; Китайско таро; Дашийн; Едо; Хавайско лехуа; Японско сатоимо; Лилаво таро; Самоанско таласусулу; Тринидад блу метал; Бяло таро; Друго
sv: Tarorotsort: Bun Long; Kinesisk taro; Dasheen; Eddoe; Hawaiian Lehua; Japansk sato-imo; Lila taro; Samoansk talasusulu; Trinidad Blue Metal; Vit taro; Annat
fr: Variété de taro: Bun Long; Taro chinois; Dasheen; Eddo; Hawaiian Lehua; Sato-imo du Japon; Taro pourpre; Talasusulu de Samoa; Trinidad Blue Metal; Taro blanc; Autre
da: Tarovariant: Bun Long; Kinesisk taro; Dasheen; Eddoe; Hawaiian Lehua; Japansk Sato-imo; Lilla taro; Samoan Talasusulu; Trinidad Blue Metal; Hvid taro; Andet
lt-LT: Taro veislė: Bun Long; Kininis taras; Dasheen; Eddoe; Hawaiian Lehua; Japoniškas Sato-imo; Purpurinis taras; Samoan Talasusulu; Trinidad Blue Metal; Baltasis taras; Kita
sl-SI: Sorta taro korenine: Bun Long; Kitajski taro; Dasheen; Eddoe; Havajska lehua; Japonski sato-imo; Vijolični taro; Samoanski talasusulu; Trinidad Blue Metal; Beli taro; Drugo
cs: Odrůda tara: Bun Long; Čínské taro; Dasheen; Eddoe; Havajské Lehua; Japonské Sato-imo; Fialové taro; Samojské Talasusulu; Trinidad Blue Metal; Bílé taro; Jiné
vi: Giống khoai môn: Bun Long; Khoai môn Trung Quốc; Dasheen; Eddoe; Hawaiian Lehua; Sato-imo Nhật Bản; Khoai môn tím; Samoan Talasusulu; Trinidad Blue Metal; Khoai môn trắng; Khác
zh-CN: 芋头品种: 槟榔芋; 中国芋头; 芋头; 小芋头; 夏威夷 Lehua 芋头; 日本里芋; 紫芋; 萨摩亚 Talasusulu 芋头; 特立尼达蓝金芋; 白芋头; 其他
pt-BR: Variedade de tapioca: Bun Long; Taro chinês; Dasheen; Eddoe; Hawaiian Lehua; Sato-imo japonês; Taro roxo; Samoan Talasusulu; Trinidad Blue Metal; Taro branco; Outro
nb: Tarovariant: Bun Long; Kinesisk taro; Dasheen; Eddoe; Hawaii-lehua; Japansk Sato-imo; Lilla taro; Samoansk Talasusulu; Trinidad Blue Metal; Hvit taro; Annet
hu: Taro fajtája: Bun Long; Kínai taro; Dasheen; Eddoe; Hawaii Lehua; Japán sato-imo; Lila taro; Szamoai Talasusulu; Trinidad Blue Metal; Fehér taro; Egyéb